臺灣高等法院交通事件裁定　　　　　　100年度交抗字第103號
抗　告　人
即受處分人　謝文清
上列抗告人因違反道路交通管理處罰條例案件，不服臺灣臺北地
方法院中華民國99年12月7 日裁定（99年度交聲字第1878號），
提起抗告，本院裁定如下：
    主  文
抗告駁回。
    理  由
一、按受處分人，不服道路交通管理處罰條例第8 條主管機關所
    為之處罰，得於接到裁決書之翌日起二十日內，向管轄地方
    法院聲明異議，同條例第87條第1 項定有明文。是得聲明異
    議之對象，係指公路主管機關就違反道路交通管理處罰條例
    事件所為處罰之「裁決」，至警察機關所為違反道路交通管
    理事件通知單自與上開所指裁決不相同，此觀之同條例第 9
    條第1 項規定本條例所定罰鍰之處罰，行為人接獲違反道路
    交通管理事件通知單後，於十五日內得不經裁決，逕依第92
    條第3 項之罰鍰基準規定，向指定之處所繳納結案；不服舉
    發事實者，應於15日內向處罰機關陳述意見；其不依通知所
    定期限前往指定處所聽候裁決，且未依規定期限繳納罰鍰結
    案或向處罰機關陳述意見者，處罰機關得逕行裁決之自明。
    又受處分人就未經主管機關處罰之交通案件逕向管轄地方法
    院聲明異議，則難認其異議合於法律上之程式，自應以裁定
    駁回之，道路交通案件處理辦法第18條前段亦有明文規定。
二、原裁定意旨略以：抗告人即受處分人謝文清於民國99年11月
    29日向原法院所為之聲明異議，非針對公路主管機關之裁決
    書為之，因其尚未具有受處分人身分，而於主管機關尚未開
    立裁決書即聲明異議，本件抗告人之聲明異議不合法律上之
    程式，且無從補正，自應將其異議駁回等語。
三、本件抗告意旨略以：抗告人於案發後，被害人於現場向抗告
    人表示僅腳部受有瘀青之輕傷並無需送醫，並已告知抗告人
    之車牌號碼，事後也已給付新臺幣（下同）7,500 元予被害
    人。承辦員警所述抗告人肇事後未處裡等情，並非事實，況
    被害人於案發現場僅要求抗告人道歉，卻於事後報案要求抗
    告人給付賠償金，有點不合理，檢察官也已對抗告人為不起
    訴處分，希望法院還給抗告人一個公道云云。
四、經查，本件抗告人於99年11月29日向臺灣臺北地方法院提出
    之聲明異議狀，其聲明異議之事由係不服臺北市政府警察局
    交通警察大隊99年6 月28日對抗告人違反道路交通管理處罰
    條例案件所作成之處分，顯係對上開舉發違反道路交通管理
    事件通知單聲明異議，有臺北市政府警察局舉發違反道路交
    通管理事件通知單（掌電字第AOOYFN392 號）一件附卷可稽
    （見原審卷第3頁），且經原審依職權於99年12月6日以電話
    詢問本件主管機關即臺北市交通事件裁決所就本件裁決結果
    ，該所承辦人員回覆稱經以抗告人謝文清之身分證字號、車
    號查詢，均查無資料等情，此有原法院公務電話紀錄一紙在
    卷可佐（見原審卷第7 頁）。準此，本件抗告人向原審所為
    之聲明異議顯非以處罰機關之「裁決」作為對象，至為明確
    。是抗告人於本件交通違規事件未經臺北市交通事件裁決所
    作出裁決前，即逕行具狀聲明異議，於法顯有不合，且無從
    補正。從而，原審援用道路交通事件處理辦法第17條前段規
    定，駁回抗告人異議之聲明，經核於法並無不合。抗告意旨
    仍執前詞，指摘原裁定不當，並無理由，應駁回之。
五、抗告人如對上開舉發通知單所載違規事實不服，應依舉發通
    知單上所載應到案日期，先向主管機關（即臺北市交通事件
    裁決所）提出申訴聽候裁決，俟該所依法裁決後（即作成「
    裁決書」後），對裁決之處罰如仍有不服，依法始得向法院
    聲明異議，附此敘明。
六、據上論斷，應依道路交通事件處理辦法第25條，刑事訴訟法
    第412 條，裁定如主文。
中    華    民    國   100    年    1     月    26    日
                  刑事第十四庭  審判長法  官  陳志洋
                                      法  官  梁耀鑌
                                      法  官  遲中慧
以上正本證明與原本無異。
不得再抗告。
                                      書記官  陳韋杉
中    華    民    國   100    年    1     月    27    日